【裁判字號】    95,抗,401
【裁判日期】    950523
【裁判案由】    聲請扣押命令
【裁判全文】
臺灣高等法院刑事裁定                   95年度抗字第401號
抗  告  人    乙○○
被      告    甲○○
上列抗告人因被告違反洗錢防制法案件，不服台灣士林地方法院
中華民國95年4月13日扣押命令之第一審裁定（95年度偵聲字第6
0號），提起抗告，本院裁定如下：
    主  文
抗告駁回。
    理  由
壹、原裁定以：
一、聲請意旨略以：本件被告甲○○於偵訊中除坦承私自侵占力
    泰建設企業股份有限公司款項新臺幣1.6億元外，另供出力
    泰公司負責人吳良材涉嫌虛設力太通運、祥通建材、高陞建
    材、路祐交通、建隆航業等6家公司，以買賣發票及公司間
    虛偽交易之手法，掏空力泰公司，並將所得贓款數億元匯入
    吳良材、吳良棟（吳良材之弟）、甲○○、吳純墩（甲○○
    先生）、黃滄海、乙○○、王興全及其他人頭帳戶內（統稱
    192帳戶，其他人頭帳戶清查中），再以購買海外基金之方
    式洗錢（詳94他字第3200號卷內偵訊筆錄），並有行政院金
    融監督管理委員會證券期貨局提供之力泰公司資金往來明細
    附卷可稽，足認被告甲○○及共犯利用上開帳戶從事洗錢，
    爰依首開規定聲請貴院指定6個月之期間，就附表所示帳戶
    為禁止提款、轉帳、付款、交付、轉讓之命令等語。
二、按檢察官於偵查中，有事實足認被告利用帳戶、匯款、通貨
    或其他支付工具從事洗錢者，得聲請該管法院指定6個月以
    內之期間，對該筆洗錢交易之財產為禁止提款、轉帳、付款
    、交付、轉讓或其他相關處分之命令。前項命令，應以書面
    為之，並準用刑事訴訟法第128條規定，洗錢防制法第8條之
    1第1項前段、第3項定有明文。經查，本件聲請意旨所指之
    事實，業據聲請人提出被告甲○○之偵訊筆錄、行政院金融
    監督管理委員會證券期貨局提供之力泰公司資金往來明細及
    相關卷宗資料可資佐證，足認被告及共犯利用上開帳戶從事
    洗錢之用。從而，聲請人聲請本院對於附表所示之帳戶為禁
    止提款、轉帳、付款、交付、轉讓或其他相關處分之命令，
    於法尚無不合，爰裁定如附表所示之銀行帳戶內之財產，自
    本件裁定送達臺灣士林地方法院檢察署檢察官之日起四個月
    內，禁止為提款、轉帳、付款、交付、轉讓或其他相關處分
    之行為。
貳、本件抗告意旨略以：抗告人為本案之利害關係人，故得以提
    起本件抗告；又抗告人與被告間係屬正常生意往來，且被告
    既已羈押在案，即無可能再利用抗告人帳戶為任何行為，爰
    請求撤銷原裁定所為之禁止處分云云。
參、經查：按當事人對於法院之裁定有不服者，除有特別規定外
    ，得抗告於直接上級法院；證人、鑑定人、通譯及其他非
    當事人受裁定者，亦得抗告，刑事訴訟法第403條第1、2項
    定有明文。是故，非當事人對於法院之裁定得提起抗告，以
    受裁定者為限，最高法院20年抗字第18號亦著有判例。茲抗
    告人乙○○並非本案當事人亦非受裁定之人，依前揭說明即
    無對原裁定提起抗告之權；且原裁定對扣押之銀行帳戶（人
    頭戶）內之財產禁止為提款、轉帳、付款、交付、轉讓或其
    他相關處分之行為，係屬凍結該等人頭戶內存款之假處分性
    質，被告甲○○雖受羈押而無法從上開帳戶中提款，惟存款
    名義人即抗告人乙○○則仍可從以其名義開立之帳戶中為提
    款或轉帳等行為，仍有妨礙檢察官對洗錢防制偵查之虞，茲
    抗告人以利害關係人之身分提起抗告，核屬法律上不應准許
    ，其抗告自應予以駁回。
據上論斷，應依刑事訴訟法第408條，裁定如主文。
中    華    民    國    95    年    5     月    23    日
                  刑事第十庭    審判長法  官  劉景星
                                      法  官  李春地
                                      法  官  陳志洋
以上正本證明與原本無異。
不得再抗告。
                                      書記官  王韻雅
中    華    民    國    95    年    5     月    24    日
附表：扣押帳戶
┌──┬───┬────┬─────┬───────────┐
│編號│戶 名 │銀    行│分    行  │      帳     號       │
├──┼───┼────┼─────┼───────────┤
│1   │吳良材│華南銀行│汐止分行  │000000000000          │
├──┼───┼────┼─────┼───────────┤
│2   │吳良材│合作金庫│大稻埕分行│0000000000000         │
├──┼───┼────┼─────┼───────────┤
│3   │吳良材│富邦銀行│汐止分行  │000000000000          │
├──┼───┼────┼─────┼───────────┤
│4   │吳良棟│華南銀行│汐止分行  │000000000000          │
├──┼───┼────┼─────┼───────────┤
│5   │吳良棟│合作金庫│大稻埕分行│0000000000000         │
├──┼───┼────┼─────┼───────────┤
│6   │甲○○│富邦銀行│汐止分行  │000000000000          │
├──┼───┼────┼─────┼───────────┤
│7   │甲○○│華南銀行│汐止分行  │000000000000          │
├──┼───┼────┼─────┼───────────┤
│8   │甲○○│華南銀行│樟樹灣分行│000000000000          │
├──┼───┼────┼─────┼───────────┤
│9   │吳純墩│華南銀行│樟樹灣分行│000000000000          │
├──┼───┼────┼─────┼───────────┤
│10  │吳純墩│富邦銀行│汐止分行  │000000000000          │
├──┼───┼────┼─────┼───────────┤
│11  │吳純墩│合作金庫│          │0000000000000         │
├──┼───┼────┼─────┼───────────┤
│12  │黃滄海│富邦銀行│汐止分行  │000000000000          │
├──┼───┼────┼─────┼───────────┤
│13  │王興全│陽信銀行│中和分行  │00000000000           │
├──┼───┼────┼─────┼───────────┤
│14  │乙○○│台新銀行│建橋分行  │00000000000000        │
└──┴───┴────┴─────┴───────────┘


司法院資訊處製作；財團法人民間司法改革基金會備份。
